臺灣臺中地方法院刑事判決　　　　　　 100年度侵訴字第76號
公　訴　人　臺灣臺中地方法院檢察署檢察官
被　　　告　陳智鑫
選任辯護人　洪瑞霙律師（財團法人法律扶助基金會律師）
　　　　　　邢建緯律師（財團法人法律扶助基金會律師）
上列被告因妨害性自主罪案件，經檢察官提起公訴（100年度偵
字第9532號），被告於準備程序就被訴事實為有罪之陳述，本院
合議庭裁定由受命法官獨任進行簡式審判程序，並予判決如下：
    主    文
陳智鑫對於十四歲以上未滿十六歲之女子為性交，處有期徒刑伍
月。
    犯罪事實
一、陳智鑫前於民國九十○年○○月間，透過網路上認識之朋友
    介紹，而與當時十四歲以上未滿十六歲，代號000000000號
    之女子〔八十○年○月出生，真實姓名、年籍資料均詳卷內
    之臺○市政府警察局○○分局偵辦「000000000」性侵害案
    件（被害人）真實姓名年籍對照表，以下統稱甲女〕結識，
    雙方繼而交往成為男女朋友。陳智鑫明知甲女於是時僅就讀
    國中○年級，係十四歲以上未滿十六歲之女子，對於性行為
    之智識及決斷能力仍未臻成熟，縱徵得甲女之同意，亦不得
    對之為性交行為，竟基於對於十四歲以上未滿十六歲女子性
    交之接續犯意，先後於九十○年○○月○日十○時三○分許
    及同年月十○日十○時三○分許，在其所居住之○○市○○
    路與○○路交叉路口附近之公司宿舍內，於不違反甲女意願
    之前提下，以其陰莖插入甲女之陰道內來回抽動之方式，接
    續為性交之行為合計二次。嗣甲女乃將此事告知其母親〔代
    號0000-0000A號，真實姓名、年籍資料均詳卷內之臺○市政
    府警察局○○分局偵辦「000000000」性侵害案件（被害人
    之媽媽）真實姓名年籍對照表，以下統稱乙女〕，經乙女報
    警處理，始由警進而查悉上情。
二、案經乙女訴由臺○市政府警察局○○分局移請臺灣臺中地方
    法院檢察署檢察官偵查起訴。
    理    由
一、訊據被告陳智鑫對其於上揭時地，確有對十四歲以上未滿十
    六歲之被害人甲女，以其陰莖插入被害人之陰道內來回抽動
    之方式，接續對被害人為性交之行為共二次等情，業於本院
    訊問時坦承不諱，核與被害人於警詢、偵查中之指述情節均
    大致相符〔見警卷第9頁至第12頁，偵字卷第10頁及其反面
    。另被害人係八十○年○月出生之女子，有臺○市政府警察
    局○○分局偵辦「000000000」性侵害案件（被害人）真實
    姓名年籍對照表在卷可稽，被害人於檢察官偵訊時，尚未滿
    十六歲，依刑事訴訟法第一百八十六條第一項第一款之規定
    ，不得命其具結，是其證述雖未經具結，依法仍具有證據能
    力〕。另被告前於警詢中即已坦承：伊知道甲女係國○學生
    等語甚詳（見警卷第6頁），足徵被告對被害人為上揭性交
    行為時，確明知被害人係十四歲以上未滿十六歲之女子亦屬
    至明。是被告之前揭自白，核與客觀事實相符，洵足採為本
    件認定犯罪事實之依據。綜此，本件事證已臻明確，被告犯
    行洵堪認定。
二、按稱性交者，謂非基於正當目的所為之下列性侵入行為：一
    、以性器進入他人之性器、肛門或口腔之行為，刑法第十條
    第五項第一款已定有明文。本件被告陳智鑫在不違反被害人
    甲女意願之前提下，以其陰莖插入被害人之陰道內來回抽動
    之方式，接續為性侵入行為共計二次；則核被告所為，應係
    犯刑法第二百二十七條第三項之對於十四歲以上未滿十六歲
    之女子為性交罪。另本件被告係透過網路上認識之朋友介紹
    ，而與被害人結識，雙方繼而交往成為情侶，渠等在交往期
    間，基於情感上之相互依戀難捨而為肌膚相親之性交行為，
    應認被告在性交之初即具有單一犯罪之行為決意，此與隨機
    對他人進行性侵害之臨時起意情節究屬有別，不容混淆。被
    告在主觀上既僅有單一之犯罪決意，客觀上又在時間、空間
    均屬密接之狀態下從事上開犯罪，所侵害者亦為同一法益，
    依一般社會健全觀念，在時間差距上，難以強行分開，在刑
    法評價上，以視為數個舉動之接續施行，合圍包括之一行為
    予以評價，較為合理，故於本件自應將被告先後二次性交行
    為評價為同一犯罪之數個舉動接續實施，構成接續犯，僅論
    以一罪。又本件被告固為已滿二十歲之成年人，而對十四歲
    以上未滿十六歲之女子為犯罪行為；惟兒童及少年福利法第
    七十條第一項規定：「成年人教唆、幫助或利用兒童及少年
    犯罪或與之共同實施犯罪或故意對其犯罪者，加重其刑至二
    分之一。但各該罪就被害人係兒童及少年已定有特別處罰規
    定者，不在此限」，而刑法第二百二十七條第三項之罪，係
    特別規定以被害人年齡為十四歲以上未滿十六歲者為其處罰
    之特殊要件，故本件即無再適用兒童及少年福利法第七十條
    第一項前段規定加重處罰之餘地（最高法院94年度台上字第
    7425號判決意旨參照）。
三、爰審酌被告陳智鑫明知被害人甲女係十四歲以上未滿十六歲
    之女子，思慮未臻成熟，仍執意與之性交，對於被害人之身
    心健康與人格發展均有不良影響；兼衡酌被告因自制力不足
    ，其與被害人係結識後交往，進而有本件因愛戀難捨而為肌
    膚相親之性交行為，暨被告已與告訴人乙女調解成立，願支
    付合計為新臺幣（下同）二十萬元之賠償金，並於一百年七
    月二十一日已先行支付五萬元予告訴人收訖，此有本院一百
    年度中調字第一七七一號調解程序筆錄存卷可稽（見本院卷
    第24頁及騎反面），告訴人且於本院當庭表示原宥被告之意
    （見第18頁反面），被告犯後復終能坦認犯行，尚見悔意之
    犯罪後態度等一切情狀，量處如主文所示之刑。
據上論斷，應依刑事訴訟法第二百七十三條之一第一項、第二百
九十九條第一項前段，刑法第二百二十七條第三項，判決如主文
。
本案經檢察官張富鈞到庭執行職務。
中    華    民    國    100    年    8     月    4    日
                  刑事第八庭  法  官  陳思成
以上正本證明與原本無異。
如不服本判決應於收受判決後10日內向本院提出上訴書狀，並應
敘述具體理由；其未敘述上訴理由者，應於上訴期間屆滿後20日
內向本院補提理由書（均須按他造當事人之人數附繕本）「切勿
逕送上級法院」。
                              書記官  陳淑華
中    華    民    國    100    年    8     月    4    日
附錄論罪科刑法條
刑法第二百二十七條第三項
對於十四歲以上未滿十六歲之男女為性交者，處七年以下有期徒
刑。